【裁判字號】    99,訴,238
【裁判日期】    990805
【裁判案由】    違反毒品危害防制條例
【裁判全文】
臺灣嘉義地方法院刑事判決               99年度訴字第238號
公  訴  人  臺灣嘉義地方法院檢察署檢察官
被      告  己○○
指定辯護人  黃曜春律師
被      告  丁○○
指定辯護人  楊勝夫律師
上列被告因違反毒品危害防制條例案件，經檢察官提起公訴（98
年度偵字第9032號），本院判決如下：
    主  文
己○○犯如附表所示之罪，各處如附表所示之刑。應執行有期徒
刑玖年，未扣案共同販賣毒品所得新臺幣伍佰元與綽號「阿肉」
成年男子連帶沒收，如全部或一部不能沒收時，以其等財產連帶
抵償之，未扣案共同販賣毒品所得新臺幣伍佰元與丁○○連帶沒
收，如全部或一部不能沒收時，以其等財產連帶抵償之，未扣案
共同販賣毒品所得新臺幣伍佰元與綽號「阿肉」成年男子及丁○○連帶沒收，如全部或一部不能沒收時，以其等財產連帶抵償之
，未扣案販賣毒品所得新臺幣貳仟伍佰元沒收，如全部或一部不
能沒收時，以其財產抵償之，扣案之UTEC牌雙卡手機壹支（含門
號0000 000000號SIM卡壹張）沒收。
丁○○犯如附表編號6、7所示之罪，各處如附表編號6、7所示之
刑。應執行有期徒刑拾捌年肆月，未扣案共同販賣毒品所得新臺
幣伍佰元與己○○連帶沒收，如全部或一部不能沒收時，以其等
財產連帶抵償之，未扣案共同販賣毒品所得新臺幣伍佰元與綽號
「阿肉」成年男子及己○○連帶沒收，如全部或一部不能沒收時
，以其等財產連帶抵償之，扣案之UTEC牌雙卡手機壹支（含門號
0000 000000號SIM卡壹張）沒收。
    犯 罪 事 實
一、己○○前因施用毒品案件，經本院以95年度毒聲字第187號
    裁定送觀察勒戒後，認無繼續施用毒品傾向，於民國95年7
    月11日執行完畢釋放，並經臺灣嘉義地方法院檢察署檢察官
    於同日以95年度毒偵緝字第82號為不起訴處分確定。另因施
    用毒品案件，分別經本院以96年度訴字第13號判決判處有期
    徒刑7月、4月確定（下稱第1罪、第2罪）、以96年度訴字第
    400號判決判處有期徒刑9月，減為有期徒刑4月15日確定（
    下稱第3罪），上揭第1罪、第2罪減刑後，與第3罪定應執行
    有期徒刑9月確定；又因施用毒品案件，經本院以96年度訴
    字第763號判決判處有期徒刑8月、6月，並定應執行有期徒
    刑1年確定，與上揭應執行刑接續執行後，於98年3月14日執
    行完畢出監。丁○○前因違反動產擔保交易法案件，經本院
    於93年12月2日，以93年度朴簡字第158號判決判處有期徒刑
    6 月，如易科罰金以銀元300元折算1日確定，經送監執行後
    ，於94年9月30日徒刑執行完畢出監。詎均不知悔改，明知
    海洛因係毒品危害防制條例所規定禁止販賣之第1級毒品，
    基於販賣第1級毒品以營利之犯意聯絡，利用丁○○與己○○之夫甲○○熟識，借住己○○與甲○○夫妻2人位嘉義縣
    新港鄉中洋村中洋子64號之住處之機會，有如附表編號6所
    欲購買海洛因者丙○○，於附表編號6所示時間，以門號
    0000000000號行動電話撥打己○○所有用以販毒之聯絡工具
    門號000000 0000號UTEC牌雙卡手機，與己○○約定交易海
    洛因事宜後，由己○○交付海洛因與丁○○，丁○○再在附
    表編號6所示地點，將海洛因交付與丙○○並收取現金新臺
    幣（下同）500元，再將現金轉交己○○。己○○另與綽號
    「阿肉」之成年男子，基於販賣第1級毒品以營利之犯意聯
    絡，有丙○○於附表編號5所示時間，以門號0000000000號
    行動電話撥打己○○所有用以販毒之聯絡工具門號
    0000000000號UTEC牌雙卡手機，由「阿肉」接聽，約定妥交
    易海洛因事宜後告知己○○，由己○○至附表編號5所示地
    點交付海洛因與丙○○，並向丙○○收取現金500元。己○○另與丁○○及綽號「阿肉」成年男子，基於販賣第1級毒
    品海洛因以營利之犯意聯絡，有丙○○於附表編號7所示時
    間，以門號0000000000號行動電話撥打己○○所有用以販毒
    之聯絡工具門號0000000000號UTEC牌雙卡手機，由「阿肉」
    接聽，約定妥交易海洛因事宜後告知己○○，由己○○交付
    海洛因給丁○○，再由丁○○至附表編號7所示地點交付海
    洛因與丙○○，並向丙○○收取現金500元。己○○另基於
    販賣第1級毒品以營利之犯意，有如附表編號1、2、3、4之
    販賣對象者，於如附表編號1、2、3、4所示之時間，撥打己○○所有用以販毒之聯絡工具門號0000000000號UTEC牌雙卡
    手機，與己○○約定妥交易海洛因事宜，由己○○至附表編
    號1、2、3、4所示地點交付海洛因與附表編號1、2、3、4
    所示販賣對象，並收取如附表編號1、2、3、4所示現金。經
    警監聽門號0000000000號電話，並於98年11月26日，在上開
    己○○住處查獲己○○、丁○○2人，並扣得UTEC牌雙卡手
    機1支（內含門號：0000000000號及0000000000號SIM卡各1
    張）、單卡手機1支（門號：0000000000號）及海洛因1包（
    淨重1.12公克），因而查悉上情。
二、案經台中縣警察局清水分局報請臺灣嘉義地方法院檢察署檢
    察官偵查後起訴。
    理  由
壹、證據能力：
一、關於被告己○○部分：
    按被告以外之人於審判外之陳述，雖不符刑事訴訟法第159
    條之1 至第159 條之4 之規定，而經當事人於審判程序同意
    作為證據，法院審酌該言詞陳述或書面陳述作成時之情況，
    認為適當者，亦得為證據；當事人、代理人或辯護人於法院
    調查證據時，知有第159 條第1 項不得為證據之情形，而未
    於言詞辯論終結前聲明異議者，視為有前項之同意，刑事訴
    訟法第159 條之5 定有明文。查本案所引用之被告以外之人
    審判外之言詞或書面陳述，被告、辯護人及檢察官於本院審
    理時，知有第159條第1項不得為證據之情形，而未於言詞辯
    論終結前聲明異議，本院審酌該等言詞陳述及書面陳述作成
    之情況，未見有何不適當之情形，故依前開規定，均應有證
    據能力。
二、關於被告丁○○部分：
（一）按被告以外之人於審判外之言詞或書面陳述，除法律有規
      定者外，不得作為證據；又被告以外之人於檢察事務官、
      司法警察官或司法警察調查中所為之陳述，與審判中不符
      時，其先前之陳述具有較可信之特別情況，且為證明犯罪
      事實存否所必要者，得為證據；復被告以外之人於審判外
      之陳述，雖不符刑事訴訟法第159條之1至第159條之4之規
      定，而經當事人於審判程序同意作為證據，法院審酌該言
      詞陳述或書面陳述作成時之情況，認為適當者，亦得為證
      據。當事人、代理人或辯護人於法院調查證據時，知有刑
      事訴訟法第159條第1項不得為證據之情形，而未於言詞辯
      論終結前聲明異議者，視為有前項之同意。刑事訴訟法第
      159條、159條之2、第159 條之5分別定有明文。
（二）辯護人於準備程序中對證人丙○○、乙○○於警詢及偵查
      中之證詞表示異議，查：證人丙○○於警詢中之證詞，屬
      被告以外之人於審判外之言詞陳述，復無符合法律規定有
      證據能力之情形，依上揭刑事訴訟法第159條第1項之規定
      ，應無證據能力。又按被告以外之人於偵查中向檢察官所
      為之陳述，除顯有不可信之情況者外，得為證據，刑事訴
      訟法第159條之1第2項定有明文。蓋現行法之檢察官仍有
      訊問被告、證人及鑑定人之權限，其應踐行之程序又多有
      保障被告或被害人之規定，證人、鑑定人於偵查中亦均須
      具結，就刑事訴訟而言，其司法屬性甚高；而檢察官於偵
      查程序取得之供述證據，其過程復尚能遵守法令之規定，
      是其訊問時之外部情況，積極上具有某程度之可信性，除
      消極上顯有不可信之情況者外，均得為證據。故主張其為
      不可信積極存在之一方，自應就此欠缺可信性外部保障之
      情形負舉證責任（最高法院98年度台上字第2904號判決參
      見）。是辯護人並未舉出證人丙○○、乙○○於偵查中在
      檢察官前經具結之證詞，有何顯不可信之情況之證據資料
      供本院審酌，應認該等證詞具有證據能力。
（三）其餘本判決所引用之傳聞證據，均未經檢察官、被告、辯
      護人就該等證據之證據能力於言詞辯論終結前聲明異議，
      本院審酌該等證據作成之情況，認為適當，均認有證據能
      力。
貳、認定犯罪事實所憑之證據及理由：
一、訊據被告己○○對上開販賣毒品事實均坦白承認，核與證人
    戊○○於警詢及偵查中（見偵查卷第71至75頁、第89至91頁
    、證人丙○○於警詢、偵查及本院審理時（見偵查卷第50至
    55頁、第67至69頁、第206至207頁、本院卷第127至135頁）
    證述之情節均相符，並有勘察採證同意書2件（見偵查卷第
    56、83頁）、台中縣警察局清水分局尿液真實姓名對照表2
    件（見偵查卷第57、82頁）、台中縣警察局清水分局指認犯
    罪嫌疑人紀錄表3件（見偵查卷第58、60、79頁）、被指認
    犯嫌真實姓名年籍資料對照表3件（見偵查卷第59、61、80
    頁）、通訊監察譯文2份（見偵查卷第62頁、第76頁）、尿
    液檢驗報告2件（見偵查卷第163、161頁）在卷可稽，被告
    己○○之自白應與事實相符。
二、訊據被告丁○○則矢口否認有附表編號6、7號所示販賣第1
    級毒品海洛因犯行，辯稱：未曾接聽過己○○所有
    0000000000號行動電話，亦從未幫己○○交付海洛因與他人
    云云。惟查：
（一）證人丙○○迭於偵查中及本院審理時均具結證稱：如附表
      編號6、7撥打己○○0000000000號電話，與己○○約定海
      洛因交易事宜後，係由丁○○交海洛因給伊並向伊收取價
      金（見偵查卷第207頁、本院卷第129至134頁）等語，核
      與證人即被告己○○於偵查中證稱：「丁○○從98年9月
      開始住在我家，並參與送毒品給買毒品的人，我們賣毒品
      的對象有丙○○…」（見偵查卷第110至116頁）「丁○○
      他在養鴿子，有時會幫我送毒品及收毒品交易的錢後，再
      轉交給我」（見偵查卷第133至136頁）等語相符，按證人
      丙○○與被告丁○○素昧平生，並無恩怨，而證人己○○
      與被告丁○○，非但無宿怨，反而己○○之夫與被告丁○○為摯友，被告丁○○甚至借住己○○住處並飼養鴿子等
      情，為被告丁○○所自承在卷，衡情證人丙○○、己○○
      應無甘冒刑事偽證罪之處罰，而刻意設詞誣陷被告丁○○
      致罹犯重罪之理，且證人丙○○得自列有9人之照片內，
      明確指認被告丁○○，有卷附指認犯罪嫌疑人紀錄表1件
      （見偵查卷第58頁）可按，益證證人丙○○上開證詞具有
      憑信性。況被告丁○○於偵查中法官訊問時，向法官自白
      「我承認我有幫忙己○○送毒品給購毒之人及幫忙收取購
      毒之價金」等語，雖被告嗣後翻異其詞，改稱因害怕被收
      押，心想坦承即可交保，才為不實之自白云云，惟被告關
      於伊為何會自白之說詞，原於偵查中向法官稱因為怕被押
      ，所以才不敢說云云（聲請羈押卷第9頁），復於偵查中
      改向法官稱：自白是個誤會，伊一進法庭，法官就問要不
      要認罪，如不認罪會判很重，後來伊看到押票寫共同販賣
      ，因伊認為不是共同販賣，伊僅是有人到己○○家，伊幫
      忙開門而已，不過問任何事云云（本院99年偵聲第4號卷
      第31頁），前後反覆，無非係為其否認自白尋求一合理不
      實之解釋，均不足採信。
三、查海洛因物稀價昂，為政府嚴予取締之物，且販賣毒品更屬
    重罪，若無利可圖，衡情一般持有毒品者，並無甘冒被移送
    法辦之危險，輕易將持有之毒品交付他人之理，是被告2人
    顯屬有利可圖。本件事證明確，被告2人犯行堪以認定，均
    應依法論科。
四、查海洛因屬毒品危害防制條例第2條第2項第1款所列之第1級
    毒品，是核被告己○○如附表所示各次所為，均係犯毒品危
    害防制條例第4條第1項之販賣第1級毒品罪；被告丁○○如
    附表編號6、7所為，均係犯毒品危害防制條例第4條第1項之
    販賣第一級毒品罪。被告2人因販賣第1級毒品海洛因而持有
    海洛因之低度行為，為其販賣之高度行為所吸收，不另論罪
    。被告己○○與被告丁○○就附表編號6所示販賣毒品犯行
    、被告己○○與綽號「阿肉」成年男子就附表編號5所示販
    賣毒品犯行、被告己○○、被告丁○○、與綽號「阿肉」成
    年男子就附表編號7所示販賣毒品犯行，彼此間具有犯意聯
    絡及行為分擔，均為共同正犯。又被告己○○所犯如附表所
    示各罪，被告丁○○所犯如附表編號6、7所示各罪，均犯意
    各別，行為獨立，難謂係基於同一販賣毒品犯意之反覆、延
    續實行，依社會通念，殊難認以評價為一罪為適當，自不得
    認僅成立集合犯之包括一罪，公訴人認被告己○○所犯如附
    表所示各罪，被告丁○○所犯如附表編號6、7所示多次販賣
    第1級毒品之犯行，應論以集合犯，尚有誤會，附此敘明。
    被告己○○、丁○○所犯各次販賣第一級毒品罪，均犯意各
    別，行為互異，罪名有異，均應予分論併罰。被告2人有犯
    罪事實欄所載之前科紀錄及執行情形，有卷附臺灣高等法院
    被告前案紀錄表各1份可憑，雖均於受有期徒刑之執行完畢
    後5年內故意再犯本件有期徒刑以上之罪，均為累犯，原應
    依刑法第47條第1項之規定加重其刑，然因被告2人所犯本件
    販賣第1級毒品罪，其法定刑為死刑、無期徒刑，依刑法第
    64條第1項、第65條第1項之規定，均不得加重其刑。而被告
    己○○於98年11月26日警詢（見偵查卷第9至13頁）、98年
    11 月26日偵查中均自白如附表所示之各次販賣第1級毒品犯
    行，且於審判中亦自白上開犯行，各應依毒品危害防制條例
    第17條第2項之規定減輕其刑。又查被告2人販賣第1級毒品
    犯行，戕害他人身體健康，固屬非是，然被告2人各次所參
    與販賣毒品之數量及價額均不高，其惡性與犯罪情節較諸大
    量走私進口或長期販賣毒品之「大盤」、「中盤」毒販顯有
    重大差異，對社會治安及國民健康所造成之危害亦較輕微，
    足認被告2人犯罪情狀顯可憫恕，在客觀上足以引起一般人
    同情，認科以最低度刑仍嫌過重，爰就被告己○○各次所犯
    販賣第1級毒品罪，各依刑法第59條規定，酌量遞減輕其刑
    ，就被告丁○○各次販賣第1級毒品罪，各依刑法第59條規
    定，酌量減輕其刑。爰審酌被告己○○國中肄業、被告丁○○國中畢業之智識程度，販賣毒品對國人身心及社會治安之
    危害，販賣所得，分工情形及被告己○○犯後坦承犯行、被
    告丁○○犯後矢口否認犯行，未見其悔意等一切情狀，分別
    量處被告2人如主文所示之刑，並定其應執行，以資懲儆。
    公訴人雖就被告2人犯行具體求刑各應執行刑為有期徒刑20
    年，然本院斟酌渠等具體犯罪情節及上述各情，認求刑部分
    尚屬過重，爰於上開求刑範圍內，予以斟酌，而認各應處以
    主文所示之刑度為妥適，併此敘明。
五、沒收部分：
    扣案之UTEC牌雙卡手機壹支（含門號0000000000號SIM卡1張
    ）被告己○○所有，為被告己○○供承在卷，復為被告己○○與被告丁○○、綽號「阿肉」成年男子單獨或共同販賣第
    1級毒品所用，爰依毒品危害防制條例第19條第1項之規定宣
    告沒收。又被告己○○與綽號「阿肉」成年男子共同販賣毒
    品所得500元，雖未扣案，仍應依毒品危害防制條例第19條
    第1項之規定諭知與綽號「阿肉」成年男子連帶沒收，如全
    部或一部不能沒收時，以其等財產連帶抵償之，被告己○○
    與被告丁○○共同販賣毒品所得500元，雖未扣案，仍應依
    毒品危害防制條例第19條第1項之規定諭知被告己○○與被
    告丁○○連帶沒收，如全部或一部不能沒收時，以其等財產
    連帶抵償之，被告己○○、被告丁○○與綽號「阿肉」成年
    男子共同販賣毒品所得500元，雖未扣案，仍應依毒品危害
    防制條例第19條第1項之規定諭知被告己○○、被告丁○○
    與綽號「阿肉」成年男子連帶沒收，如全部或一部不能沒收
    時，以其等財產連帶抵償之，又被告己○○單獨販賣毒品所
    得2500元，雖未扣案，仍應依毒品危害防制條例第19條第1
    項之規定諭知沒收，如全部或一部不能沒收時，以其財產抵
    償之。至扣案之門號0000000000號SIM卡1張、單卡手機1支
    （含門號0000000000號SIM卡1張）及海洛因1包，為被告2人
    否認與本件犯行有關，亦查無其他積極證據認與本案有關聯
    ，自無從宣告沒收。
六、公訴意旨另以：被告丁○○與被告己○○基於販賣第1級毒
    品海洛因之犯意聯絡，於附表編號2所示時間，在附表編號
    2所示地點，販賣500元海洛因與丙○○，因認被告丁○○此
    部分亦涉有毒品危害防制條例第4條第1項之販賣第1級毒品
    罪嫌。經查：
（一）按犯罪事實應依證據認定之，無證據不得認定犯罪事實；
      不能證明被告犯罪者，即應諭知無罪之判決，刑事訴訟法
      第154條第2項、第301條第1項定有明文。又認定不利於被
      告之事實，須依積極證據，苟積極證據不足為不利於被告
      事實之認定時，即應為有利於被告之認定，更不必有何有
      利之證據。且認定犯罪事實所憑之證據，雖不以直接證據
      為限，間接證據亦包括在內，然而無論直接或間接證據，
      其為訴訟上之證明，須達於通常一般人均不致有所懷疑，
      而得確信其為真實之程度，始得據為有罪之認定（最高法
      院30年上字第816號、76年臺上字第4986號判例參照）。
      又犯施用毒品罪者，供出毒品來源，因而破獲者，得減輕
      其刑，毒品危害防制條例第17條定有明文。故為防範其為
      圖減輕刑責而就毒品來源為不實之供述，自須以補強證據
      擔保施用毒品者供述之真實性，始得作為判斷之依據。因
      而，事實審法院必須調查其他證據以為補強，使其證明力
      達於一般人均不致有所懷疑而得確信其為真實之程度，始
      得據為對他人不利之認定（最高法院98年度臺上字第2368
      號判決參照）。
（二）訊據被告丁○○堅決否認此部分犯行，而證人丙○○雖於
      偵查中證稱：於98年8月10日下午1時8分許，以000000000
      0號行動電話撥打己○○0000000000號行動電話，與己○○約定交易海洛因事宜，約5分鐘後，即由其弟乙○○前
      往己○○住處拿取海洛因並交付價金等語（見偵查卷第68
      頁），惟證人乙○○初於偵查中否認有幫丙○○拿取海洛
      因，經檢察官提示丙○○偵訊筆錄後，始改稱約於98年9
      月中旬，幫丙○○前往嘉義縣新港鄉○○○○○路上，向
      被告丁○○拿取海洛因並交付500元等語（見偵查卷第206
      頁），於本院審理時再改稱好像於98年8月10日下午天快
      黑之際，受丙○○之託，前往己○○住處，由丁○○在己○○住處後面鐵門外面交付伊海洛因並收取價金等語（見
      本院卷第137至139頁），不惟前後所陳不一，與證人丙○○所稱委託乙○○前去己○○住處拿取毒品之時間亦有極
      大之落差，再參酌證人己○○雖證稱丁○○有幫其送毒品
      及收取價金，然於偵查中係供稱丁○○約自98年9月份起
      幫伊送毒品並收取價金等語，是證人乙○○證稱受丙○○
      之託與丁○○交易毒品乙節，尚有瑕疵，本院無從形成被
      告丁○○有上開公訴人所指販賣第1級毒品犯行，是公訴
      意旨認被告丁○○有於98年8月10日與己○○共同販賣第
      1級毒品與丙○○犯行，尚屬不能證明。惟公訴意旨認此
      部分與上揭論罪科刑之販賣第1級毒品罪間有集合犯之實
      質上一罪關係，爰不另為無罪之諭知，附此敘明。
據上論斷，應依刑事訴訟法第299條第1項前段，毒品危害防制條
例第4條第1項、第17條第2項、第19條第1項，刑法第11條、第28
條、第59條、第51條第5款，判決如主文。
本案經檢察官楊騏嘉到庭執行職務。
中    華    民    國    99    年    8     月    5     日
                  刑事第三庭    審判長法  官  陳仁智
                                      法  官  陳蒨儀
                                      法  官  劉瓊雯
以上正本證明與原本無異。
如不服本判決應於收受判決後10日內向本院提出上訴書狀，並應
敘述具體理由；其未敘述上訴理由者，應於上訴期間屆滿後20日
內向本院補提理由書（均須按他造當事人之人數附繕本）「切勿
逕送上級法院」。
中    華    民    國    99    年    8     月    5     日
                                      書記官  劉美娟
附錄法條：
毒品危害防制條例第4條第1項。
製造、運輸、販賣第一級毒品者，處死刑或無期徒刑；處無期徒
刑者，得併科新臺幣 2 千萬元以下罰金。
附表：
┌──┬────────┬──────────────┬──────┬─────┬──────┬───────┐
│編號│  時        間  │   地                 點    │販賣海洛因分│ 購 買 者 │ 數量/金額  │論罪科刑      │
│    │                │                            │工情形      │          │            │              │
├──┼────────┼──────────────┼──────┼─────┼──────┼───────┤
│ 一 │98年7月14日下午2│嘉義縣新港鄉中洋村中洋子64號│己○○接聽電│ 戊 ○ ○ │ 1000元     │己○○販賣第一│
│    │時許            │                            │話並交付毒品│          │            │級毒品，累犯，│
│    │                │                            │收取價金    │          │            │處有期徒刑柒年│
│    │                │                            │            │          │            │拾月，未扣案之│
│    │                │                            │            │          │            │販賣第一級毒品│
│    │                │                            │            │          │            │所得新臺幣壹仟│
│    │                │                            │            │          │            │元沒收，如全部│
│    │                │                            │            │          │            │或一部不能沒收│
│    │                │                            │            │          │            │時，以其財產抵│
│    │                │                            │            │          │            │償之，扣案之  │
│    │                │                            │            │          │            │UTEC牌雙卡手機│
│    │                │                            │            │          │            │壹支（含門號  │
│    │                │                            │            │          │            │0000000000號  │
│    │                │                            │            │          │            │SIM卡壹張）沒 │
│    │                │                            │            │          │            │收。          │
│    │                │                            │            │          │            │              │
├──┼────────┼──────────────┼──────┼─────┼──────┼───────┤
│ 二 │98年8月10日     │嘉義縣新港鄉中洋村中洋子64號│己○○接聽電│丙○○    │500元       │己○○販賣第一│
│    │                │                            │話並交付毒品│          │            │級毒品，累犯，│
│    │                │                            │收取價金    │          │            │處有期徒刑柒年│
│    │                │                            │            │          │            │拾月，未扣案之│
│    │                │                            │            │          │            │販賣第一級毒品│
│    │                │                            │            │          │            │所得新臺幣伍佰│
│    │                │                            │            │          │            │元沒收，如全部│
│    │                │                            │            │          │            │或一部不能沒收│
│    │                │                            │            │          │            │時，以其財產抵│
│    │                │                            │            │          │            │償之，扣案之  │
│    │                │                            │            │          │            │UTEC牌雙卡手機│
│    │                │                            │            │          │            │壹支（含門號  │
│    │                │                            │            │          │            │0000000000號  │
│    │                │                            │            │          │            │SIM卡壹張）沒 │
│    │                │                            │            │          │            │收。          │
│    │                │                            │            │          │            │              │
├──┼────────┼──────────────┼──────┼─────┼──────┼───────┤
│ 三 │98年8月12日     │嘉義縣新港鄉中洋村中洋子64號│己○○接聽電│丙○○    │ 500元      │己○○販賣第一│
│    │                │                            │話並交付毒品│          │            │級毒品，累犯，│
│    │                │                            │收取價金    │          │            │處有期徒刑柒年│
│    │                │                            │            │          │            │拾月，未扣案之│
│    │                │                            │            │          │            │販賣第一級毒品│
│    │                │                            │            │          │            │所得新臺幣伍佰│
│    │                │                            │            │          │            │元沒收，如全部│
│    │                │                            │            │          │            │或一部不能沒收│
│    │                │                            │            │          │            │時，以其財產抵│
│    │                │                            │            │          │            │償之，扣案之  │
│    │                │                            │            │          │            │UTEC牌雙卡手機│
│    │                │                            │            │          │            │壹支（含門號  │
│    │                │                            │            │          │            │0000000000號  │
│    │                │                            │            │          │            │SIM卡壹張）沒 │
│    │                │                            │            │          │            │收。          │
│    │                │                            │            │          │            │              │
├──┼────────┼──────────────┼──────┼─────┼──────┼───────┤
│ 四 │98年8月24日     │嘉義縣新港鄉中洋村中洋子64號│己○○接聽電│丙○○    │ 500元      │己○○販賣第一│
│    │                │                            │話並交付毒品│          │            │級毒品，累犯，│
│    │                │                            │收取價金    │          │            │處有期徒刑柒年│
│    │                │                            │            │          │            │拾月，未扣案之│
│    │                │                            │            │          │            │販賣第一級毒品│
│    │                │                            │            │          │            │所得新臺幣伍佰│
│    │                │                            │            │          │            │元沒收，如全部│
│    │                │                            │            │          │            │或一部不能沒收│
│    │                │                            │            │          │            │時，以其財產抵│
│    │                │                            │            │          │            │償之，扣案之  │
│    │                │                            │            │          │            │UTEC牌雙卡手機│
│    │                │                            │            │          │            │壹支（含門號  │
│    │                │                            │            │          │            │0000000000號  │
│    │                │                            │            │          │            │SIM卡壹張）沒 │
│    │                │                            │            │          │            │收。          │
│    │                │                            │            │          │            │              │
├──┼────────┼──────────────┼──────┼─────┼──────┼───────┤
│ 五 │98年8月30日     │嘉義縣新港鄉中洋村中洋子64號│綽號「阿肉」│丙○○    │ 500元      │己○○共同販賣│
│    │                │                            │成年男子接聽│          │            │第一級毒品，累│
│    │                │                            │電話，轉知童│          │            │犯，處有期徒刑│
│    │                │                            │淑真後，童淑│          │            │柒年拾月，未扣│
│    │                │                            │真交付毒品收│          │            │案之販賣第一級│
│    │                │                            │取價金      │          │            │毒品所得新臺幣│
│    │                │                            │            │          │            │伍佰元與綽號「│
│    │                │                            │            │          │            │阿肉」成年男子│
│    │                │                            │            │          │            │連帶沒收，如全│
│    │                │                            │            │          │            │部或一部不能沒│
│    │                │                            │            │          │            │收時，以其等財│
│    │                │                            │            │          │            │產抵償之，扣案│
│    │                │                            │            │          │            │之UTEC牌雙卡手│
│    │                │                            │            │          │            │機壹支（含門號│
│    │                │                            │            │          │            │0000000000號  │
│    │                │                            │            │          │            │SIM卡壹張）沒 │
│    │                │                            │            │          │            │收。          │
│    │                │                            │            │          │            │              │
├──┼────────┼──────────────┼──────┼─────┼──────┼───────┤
│ 六 │98年10月5日下午 │嘉義縣新港鄉中洋村中洋子64號│己○○接聽電│丙○○    │ 500元      │己○○共同販賣│
│    │16時許          │                            │話後將毒品交│          │            │第一級毒品，累│
│    │                │                            │付丁○○，由│          │            │犯，處有期徒刑│
│    │                │                            │丁○○交付毒│          │            │柒年拾月，未扣│
│    │                │                            │品給丙○○並│          │            │案之販賣第一級│
│    │                │                            │收取價金，再│          │            │毒品所得新臺幣│
│    │                │                            │將價金交給童│          │            │伍佰元與丁○○│
│    │                │                            │淑真        │          │            │連帶沒收，如全│
│    │                │                            │            │          │            │部或一部不能沒│
│    │                │                            │            │          │            │收時，以其等財│
│    │                │                            │            │          │            │產抵償之，扣案│
│    │                │                            │            │          │            │之UTEC牌雙卡手│
│    │                │                            │            │          │            │機壹支（含門號│
│    │                │                            │            │          │            │0000000000號  │
│    │                │                            │            │          │            │SIM卡壹張）沒 │
│    │                │                            │            │          │            │收。          │
│    │                │                            │            │          │            │丁○○共同販賣│
│    │                │                            │            │          │            │第一級毒品，累│
│    │                │                            │            │          │            │犯，處有期徒刑│
│    │                │                            │            │          │            │拾柒年貳月，未│
│    │                │                            │            │          │            │扣案之販賣第一│
│    │                │                            │            │          │            │級毒品所得新臺│
│    │                │                            │            │          │            │幣伍佰元與童淑│
│    │                │                            │            │          │            │真連帶沒收，如│
│    │                │                            │            │          │            │全部或一部不能│
│    │                │                            │            │          │            │沒收時，以其等│
│    │                │                            │            │          │            │財產抵償之，扣│
│    │                │                            │            │          │            │案之雙卡手機  │
│    │                │                            │            │          │            │UTEC牌雙卡手機│
│    │                │                            │            │          │            │壹支（含門號支│
│    │                │                            │            │          │            │0000000000  號│
│    │                │                            │            │          │            │SIM卡壹張）沒 │
│    │                │                            │            │          │            │收。          │
├──┼────────┼──────────────┼──────┼─────┼──────┼───────┤
│ 七 │98年10月5日晚上 │嘉義縣新港鄉中洋村中洋子64號│綽號「阿肉」│丙○○    │ 500元      │己○○共同販賣│
│    │                │                            │成年男子接聽│          │            │第一級毒品，累│
│    │                │                            │電話，轉知童│          │            │犯，處有期徒刑│
│    │                │                            │淑真，己○○│          │            │柒年拾月，未扣│
│    │                │                            │將毒品交付郭│          │            │案之販賣第一級│
│    │                │                            │榮義，由郭榮│          │            │毒品所得新臺幣│
│    │                │                            │義交付毒品給│          │            │伍佰元與綽號「│
│    │                │                            │丙○○並收取│          │            │阿肉」成年男子│
│    │                │                            │價金，再將價│          │            │及丁○○連帶沒│
│    │                │                            │金交給己○○│          │            │收，如全部或一│
│    │                │                            │            │          │            │部不能沒收時，│
│    │                │                            │            │          │            │以其等財產抵償│
│    │                │                            │            │          │            │之，扣案之UTEC│
│    │                │                            │            │          │            │牌雙卡手機壹支│
│    │                │                            │            │          │            │（含門號      │
│    │                │                            │            │          │            │0000000000號  │
│    │                │                            │            │          │            │SIM卡壹張）沒 │
│    │                │                            │            │          │            │收。          │
│    │                │                            │            │          │            │丁○○共同販賣│
│    │                │                            │            │          │            │第一級毒品，累│
│    │                │                            │            │          │            │犯，處有期徒刑│
│    │                │                            │            │          │            │拾柒年貳月，未│
│    │                │                            │            │          │            │扣案之販賣第一│
│    │                │                            │            │          │            │級毒品所得新臺│
│    │                │                            │            │          │            │幣伍佰元與綽號│
│    │                │                            │            │          │            │「阿肉」成年男│
│    │                │                            │            │          │            │子及己○○連帶│
│    │                │                            │            │          │            │沒收，如全部或│
│    │                │                            │            │          │            │一部不能沒收時│
│    │                │                            │            │          │            │，以其等財產抵│
│    │                │                            │            │          │            │償之，扣案之  │
│    │                │                            │            │          │            │UTEC牌雙卡手機│
│    │                │                            │            │          │            │壹支（含門號  │
│    │                │                            │            │          │            │0000000000號  │
│    │                │                            │            │          │            │SIM卡壹張）沒 │
│    │                │                            │            │          │            │收。          │
└──┴────────┴──────────────┴──────┴─────┴──────┴───────┘

司法院資訊處製作；財團法人民間司法改革基金會備份。
